【裁判字號】    96,易,1357
【裁判日期】    970327
【裁判案由】    竊盜等
【裁判全文】
臺灣臺南地方法院刑事判決              96年度易字第1357號
公  訴  人  臺灣臺南地方法院檢察署檢察官
被      告  甲○○
                    另案於臺灣臺南監獄臺南分監執行中
上列被告因竊盜等案件，經檢察官提起公訴（96年度偵字第1254
7號），本院判決如下：
    主  文
甲○○共同竊盜，累犯，處有期徒刑肆月，如易科罰金，以新臺
幣壹仟元折算壹日。
    事  實
一、甲○○前於民國95年間，曾因酒醉駕駛公共危險案件，經臺
    灣臺南地方法院判處有期徒刑6月確定，而於95年7月17日易
    科罰金執行完畢，竟仍不知悔改。緣丙○○（已審結）於96
    年8月11日凌晨駕駛在臺南市○○街所竊得之車號KA-3685號
    自用小貨車欲返回臺南縣玉井鄉望明村住所，而於凌晨4時
    許行經臺南縣玉井鄉○○路76號前，因見乙○○所有、車號
    TH-6749號自用小貨車上載10簍芒果停放路邊，即以電話聯
    繫甲○○並達成共同下手行竊之犯意聯絡後，丙○○即駕駛
    KA-3685號自用小貨車前往臺南縣玉井鄉三埔村三埔56號甲
    ○○住處，改由甲○○駕駛該貨車搭載丙○○，迄當日凌晨
    4時30分許返回臺南縣玉井鄉○○路76號時，即由甲○○在
    KA-3685號自用小貨車上把風，丙○○則下車以自備鑰匙發
    動竊取TH-6749號自用小貨車，得手後即駕駛該貨車與駕駛
    KA-3685號貨車之甲○○前往臺南縣新化鎮新化果菜市場，
    適丙○○與甲○○在該果菜市場停車場卸運芒果時，有警員
    前來巡邏，丙○○即駕駛車號TH-6749號貨車逃逸，經警駕
    車追逐後，於當日清晨5時45分許在臺南縣新化鎮○○街88
    號前，因丙○○駕駛不慎撞上電線桿而查獲，並循線查知甲
    ○○共同竊盜上情。
二、案經臺南縣警察局新化分局報告臺灣臺南地方法院檢察署檢
    察官偵查起訴。
    理  由
一、訊據被告甲○○於警詢、偵訊及本院審理時，固均坦承駕駛
    KA-3685號自用小貨車載丙○○前往臺南縣玉井鄉○○路76
    號前，由丙○○下車發動載有芒果的TH-6749號自用小貨車
    ，二人再各自駕車前往臺南縣新化果菜市場，並將芒果卸運
    預備販售等情，惟矢口否認有與丙○○共同竊盜之行為，辯
    稱並不知悉丙○○係欲竊取他人車輛與芒果云云。
二、經查：
  (一)被告前開供述，經核與同案被告丙○○於警詢、偵訊及本院
    審理中陳述相符，與車號TH-6749號車主乙○○於警詢中指
    述相合，此外並有扣押物品目錄表、贓物認領保管單各1紙
    ，顯示被告與丙○○搬運芒果下車之照片3張，及丙○○駕
    駛TH-6749號自用小貨車肇事之現場照片12張為據，被告此
    部分自白，應可信為真實。
  (二)被告雖矢口否認知悉丙○○係在竊取他人車輛與芒果，然丙
    ○○於偵訊中，已經結證稱「（你有無跟甲○○講說接他出
    來要做什麼？）有。我說要去偷人家芒果，我們就一起開車
    過去，我下去開有芒果那台車，甲○○開我之前偷的那台」
    （96年度偵字第12547號卷第11頁），明白指稱被告事前即
    知悉係要前往竊取芒果。
  (三)再者，被告自陳丙○○之住居所並非位於臺南縣玉井鄉○○
    路一帶，對於丙○○之職業，亦僅知曾經做過鐵工，是否種
    植或採收芒果販售，則不清楚（本院卷第97頁、98頁），詎
    被告於凌晨4時許，接到丙○○通知後，即駕駛丙○○所開
    來之來路不明車輛，欲前往玉井鄉幫忙載運芒果，其情已有
    可疑；又既欲販售芒果，理應就近前往玉井芒果之主要販售
    地玉井果菜市場，被告與丙○○乃特意駕車前往約30公里外
    之臺南縣新化鎮，更與常情有所違背。審之被告業已成年，
    所從事者亦係與芒果銷售相關之工作，對於芒果經銷事宜理
    應有所知悉，其對於上開悖於情理之處，未加以質疑，即聽
    從丙○○指揮駕車並協助搬運，即難認無與丙○○共同行竊
    之認識。被告辯稱不知丙○○係在竊取他人車輛與芒果云云
    ，乃不採取，本件事證已臻明確，被告犯行可以認定。
三、核被告所為，則係犯刑法第320條第1項之竊盜罪。被告與丙
    ○○間，有犯意之聯絡與行為之分擔，均為共同正犯。再查
    被告前於95年間，曾因酒醉駕車公共危險案件，經本院以95
    年度交簡字第1393號判決判處有期徒刑6月確定，而於95年9
    月27日易科罰金執行完畢，被告於5年以內，故意再犯本件
    有期徒刑以上之罪，為累犯，應依刑法第47條第1項規定加
    重其刑。爰審酌被告與丙○○共同竊取他人車輛及車上芒果
    ，因此侵害他人之財產權，被告就本件竊盜犯行之參與程度
    ，以及被告犯罪後否認犯行之態度等一切情狀，量處如主文
    所示之刑，並諭知易科罰金之折算標準，以資懲儆。
據上論斷，應依刑事訴訟法第299條第1項前段，刑法第28條、第
320條第1項、第47條第1項、第41條第1項前段，刑法施行法第1
條之1，判決如主文。
本案經檢察官丁○○到庭執行職務。
中    華    民    國    97    年    3     月    27    日
                  刑事第十一庭  法  官  吳坤芳
以上正本證明與原本無異
如不服本判決應於收受本判後10日內向本院提出上訴書狀，並應
敘述具體理由。如未敘述上訴理由者，應於上訴期間屆滿後20日
內向本院補提理由書狀（均須按他造當事人之人數附繕本）「切
勿逕送上級法院」。
                                書記官  莊淑雅
中    華    民    國    97    年    3     月    28    日
附錄本案論罪科刑法條全文：
中華民國刑法第320條
意圖為自己或第三人不法之所有，而竊取他人之動產者，為竊盜
罪，處 5 年以下有期徒刑、拘役或 5 百元以下罰金。
意圖為自己或第三人不法之利益，而竊佔他人之不動產者，依前
項之規定處斷。
前二項之未遂犯罰之。


司法院資訊處製作；財團法人民間司法改革基金會備份。
